# 补提安全生产费

提问人：faith_qian 时间：2012-04-02 23:44:00
2011 年当年根据规定对企业计提费安全生产费进行补提 但专项储备的期初数怎么确定，如果企业历史比较长，又没有按规定计提安全生产费，怎么处理
计提安全生产费时计入生产成本和管理费用怎么确定
谢谢大家

回答人：chenyiwei
安全生产费的规定，多数企业（煤矿等少数企业除外）是从 2006 年开始的（财企[2006]478号）。理论上应当追溯到相关安全生产费计提规定的生效日，自生效日起，按照该文件规定的计提标准测算累计应计提数，扣除累计发生的安全生产方面的支出，按前者大于后者的差额予以补提。 在补提时，要关注是否存在某一年度的应计提数大于使用数，而后一年度的应计提数小于使用数的情况。这种情况对最终的累计应补提数的影响可以起到一定抵销效果，但可能导致各年度的损益跨期，应按截止差异进行调整。

回答人：chenyiwei
回复 faith_qian 的帖子
根据财企[2012]16号文第十四条规定：“中小微型企业和大型企业上年末安全费用结余分别达到本企业上年度营业收入的5%和1.5%时，经当地县级以上安全生产监督管理部门、煤矿安全监察机构商财政部门同意，企业本年度可以缓提或者少提安全费用。”除了这一情况外，其他情况下不能少提或者不提；同时即使符合该条件，也是必须报经有关部门同意之后才可以少提或者不提。
从另一方面讲，相关文件中对计提标准的确定是经过测算的，如果长期以来用得很少，可能会招致企业安全投入不足的质疑。

回答人：chenyiwei
回复 Alisa_wang 的帖子
从财企[2012]16号文第四条规定的字面看，“建设工程是指土木工程、建筑工程、井巷工程、线路管道和设备安装及装修工程的新建、扩建、改建以及矿山建设”；“机械制造是指各种动力机械、冶金矿山机械、运输机械、农业机械、工具、仪器、仪表、特种设备、大中型船舶、石油炼化装备及其他机械设备的制造活动”，因此机械制造和设备安装本身都属于需要计提安全生产费的范围，但企业所持有的资质不同、所签订的合同类型不同，可能导致计提标准和金额存在差异。根据该文第十六条规定：“混业经营企业，如能按业务类别分别核算的，则以各业务营业收入为计提依据，按上述标准分别提取安全费用；如不能分别核算的，则以全部业务收入为计提依据，按主营业务计提标准提取安全费用”。
另外，由于安全生产费计提的适用标准的确定涉及主营业务、行业确定、安全生产监管政策等问题，可能超出CPA的胜任能力。因此，如果对此方面的规定存在疑问的，应当咨询当地的安全生产和财政主管机关。

提问人：faith_qian 时间：2012-04-09 00:09:08
关于计提时怎样确认是生产成本还是管理费用，期初累计未使用的是否需要纳税调整，谢谢大家
<来自中国会计视野网安卓客户端>

回答人：chenyiwei
安全生产费的计提数多数应计入生产成本（或者先记入制造费用，再分摊计入生产成本）。税务调整问题按国家税务总局公告[2011]26号处理。

提问人：爱喝可乐的猫猫 时间：2012-05-25 15:43:52
回复 chenyiwei 的帖子
财企[2012]16号文里面提到的需要计提的安全生产费，是需要计入专项储备科目下吗？

回答人：chenyiwei
新准则下按解释 3 号处理。计提时计入专项储备，发生费用性支出或者购建相关安全设备时冲减专项储备。

提问人：Alisa_wang 时间：2012-07-17 15:57:05
回复 chenyiwei 的帖子
[2012]16号文 第七条规定，安全生产经费由总包单位计提，并拨付分包单位使用，分包单不再重复提取。
如果一家公司的全部业务，均是从总包处分包来的，那么，即使也是施工业务，但账上就不再计提专项储备了，对吗？

回答人：chenyiwei
我理解是，但该企业应当可以收到总包方拨付的安全生产费用，专款专用。

提问人：yahmm 时间：2012-07-17 16:43:40
回复 chenyiwei 的帖子
陈版：财企[2012]16号与财企[2006]478号相比增加了不同的行业。
如果按财企[2012]16号规定需计提的，是否需要追溯调整，如果需要调整估计工作量很大，因为要将多年属于安全费用的支出统计出来。工作量很大。如果追溯，追溯到那一年？财政部是否有这方面的规定。我个人认为：以前发生的安全费全部计入了当期，从2012 年起进行预提，应属于会计政策变更，因无法进行追溯，按未来适用法进行账务处理，这样也避免了历年的会计调整。还有一个原因：如果追溯，计提数远远大于支出数 2011 年末会有大量的专项储备余额， 2012 年度效益不好的企业就可以少提或不提，这样就会存在粉饰报表的可能，所以我个人认为：按未来适用法进行账务处理比较合适

回答人：chenyiwei
如今天在其他帖子中的讨论，此事项不属于会计政策变更或者会计估计变更，而是财务政策变更，所以不作追溯调整。

提问人：lzqyybb 时间：2015-01-29 21:57:58
[2012]16号文 第七条规定，安全生产经费由总包单位计提，并拨付分包单位使用，分包单不再重复提取。 问：如果一家公司的全部业务，均是从总包处分包来的，那么，即使也是施工业务，但账上就不再计提专项储备了，对吗？ 点评 chenyiwei 我理解是，但该企业应当可以收到总包方拨付的安全生产费用，专款专用。 发表于 2012-7-17 22:52. 请教：总包方拨付安全生产经费时，则借：专项储备 贷：银行存款 若分包方收到安全生产经费时，则借：银行存款 贷：专项储备？

回答人：chenyiwei
也可以这样理解。

提问人：lzqyybb 时间：2015-01-29 22:30:28
安全生产经费总包单位未计提，分包单是否需要提取？

回答人：chenyiwei
如果出现总包单位未按规定计提和拨付专项储备给分包单位的情况，也不减轻分包单位进行安全投入的责任，此时分包单位应先自行提取，然后向总包方追偿。

提问人：lzqyybb 时间：2015-01-29 23:12:37
我这里提到的总包单位它不施工，它是bt项目的总承包人，项目全部由外部的施工单位进行，所以我认为它可以不计提专项储备，而只接由施工单位计提，不知是否正确？

回答人：chenyiwei
还是建议严格遵循已有的明文规定。当然也请有相关实际操作经验的网友分享一下你们的做法，谢谢！

提问人：呼叫帮助 时间：2017-09-25 17:28:25
IFRS下的处理方式应当是类似于《企业会计准则讲解（ 2008 ）》中的以下表述： 企业依照国家有关规定提取的安全费用以及具有类似性质的各项费用，应当在所有者权益中的“盈余公积”项下以“专项储备”项目单独反映。企业按规定标准提取安全费用等时，借记“利润分配——提取专项储备”科目，贷记“盈余公积——专项储备”科目。按规定范围使用安全生产储备购建安全防护设备、设施等资产时，按应计入相关资产成本的金额，借记“固定资产”等科目， 贷记“银行存款”等科目。对于作为固定资产管理和核算的安全防护设备等，企业应当按规定计提折旧，计入有关成本费用。按规定范围使用安全生产储备支付安全生产检查和评价支出、安全技能培训及进行应急救援演练支出等费用性支出时，应当计入当期损益，借记“管理费用”等科目，贷记“银行存款”等科目。企业按上述规定将安全生产储备用于购建安全防护设备或与安全生产相关的费用性支出等时，应当按照实际使用金额在所有者权益内部进行结转。借记“盈余公积——专项储备”科目，贷记“利润分配——提取专项储备”科目，但结转金额以“盈余公积——专项储备”科目余额冲减至零为限。
讲解 2008 里的这个做法只用了一年，到 2009 年就被解释 3 号取代了,陈版我一直不明白是什么原因导致不执行了？

回答人：chenyiwei
主要是非技术原因。 一方面，很多企业此前在计提安全生产费时就税前扣除了，《讲解 2008 》中的这个做法导致他们税前扣除的推迟，只有在实际使用时才能税前扣除。（当然，这个理由在国家税务总局 2011 年 26 号公告发布后已经不存在了）。 另一方面，如果将专项储备的计提作为利润分配，则亏损企业因未分配利润不足，将难以计提足够多的专项储备，存在亏损企业安全投入不足的风险。即此时专项储备计提比例的相关规定将存在与公司法的利润分配规定相冲突的风险。

提问人：呼叫帮助 时间：2017-09-26 17:19:26
审计新三板一个企业，该企业按规定是需要计提安全生产费，但是企业从来就没有计提，现在审计，我补提是从公司成立开始，还是从我们审计年度开始计提，这个问题，我一直没有想好，请您指导下！

回答人：chenyiwei
从财企[2012]16号文的生效之日开始计提，即从 2012 年度开始计提。